Inventaris van het archief van het Kantongerecht te Delft, 1930-1939
Nationaal Archief, Den Haag
Kantongerecht Delft [periode 1930-1939]
Kantongerecht Delft, 1930-1939
35471
4.00 meter; 36 inventarisnummers.
Normale geschreven, getypte en gedrukte documenten, geen bijzondere handschriften.
Nationaal Archief, Den Haag
Kantongerecht Delft
Het archief van het Kantongerecht Delft (1930-1939) bestaat uit audiëntie bladen, vonnissen en beschikkingen in arbeids- en huurkoopzaken, pachtzaken, en huishoudelijke- en griffiezaken.
Archiefvorming
Geschiedenis van het archiefbeheer
De verwerving van het archief
Het archief is krachtens bepalingen van de Archiefwet overgebracht.
03.01.04; 3.03
Aanwijzingen voor de gebruiker
Openbaarheidsbeperkingen
Deels openbaar, deels beperkt openbaar (B).
Materiële beperkingen
Aanvraaginstructie
Openbare archiefstukken kunnen online worden aangevraagd en gereserveerd. U kunt dit ook via de terminals in de studiezaal van het Nationaal Archief doen. Om te kunnen reserveren dient u de volgende stappen te volgen:
U maakt een profiel aan op www.gahetna.nl, en logt vervolgens in
Via de archiefinventaris (alleen de beschrijvingen met rode nummers) selecteert u het gewenste archiefstuk door op de knop 'Reserveren' te klikken
In het volgende scherm geeft u aan op welke dag u het archiefstuk wilt inzien
Indien u zich bevindt in de studiezaal en een tafelnummer heeft ontvangen kunt u dit nummer vermelden. Als u geen tafelnummer heeft kunt u tafelnummer 777 laten staan
Vervolgens bevestigt u uw reservering door deze te versturen.
Verwant materiaal
Beschikbaarheid van kopieën
Beschrijving van de series en archiefbestanddelen
- Rechtspraak, I.
  - Burgerlijke zaken, B.
    - kantonrechter, 1.
      - bij dagvaarding, a.
        - Audiëntiebladen, 1930-1939; 1-7; 7 pakken
          - 1930-1931, 1
          - 1932-1933, 2
          - 1934-1935, 3
          - 1936-1937, 4
          - 1938, 5
          - 1939 (1e halfjaar), 6
          - 1939 (2e halfjaar), 7
      - bij rekest, b.
        - arbeidszaken en huurkoopzaken, 1
          - Vonnissen en beschikkingen in arbeidszaken en in huurkoopzaken, 8-26
            - 1930 (januari t/m mei), 8
              rolnummers: 1-310
            - 1930 (juni t/m augustus), 9
              rolnummers: 311-556
            - 1930 (september t/m december), 1931 (januari t/m februari); 10
              rolnummers: 557-661
              rolnummers: 1-100
            - 1931 (maart t/m juni), 11
              rolnummers: 101-323
            - 1931 (juli t/m november), 12
              rolnummers: 324-640
            - 1931 (december), 1932 (januari t/m mei); 13
              rolnummers: 641-710
              rolnummers:1-245
            - 1932 (juni t/m oktober), 14
              rolnummers: 246-566
            - 1932 (november t/m december), 1933 (januari t/m april); 15
              rolnummers: 567-736
              rolnummers:1-215
            - 1933 (mei t/m september), 16
              rolnummers: 216-479
            - 1933 (oktober t/m december), 17
              rolnummers: 480-658
            - 1934 (januari t/m augustus), 18
              rolnummers: 1-367
            - 1934 (september t/m december), 19
              rolnummers: 368-580
            - 1935 (januari t/m augustus), 20
              rolnummers: 1-503
            - 1935 (september t/m december), 1936 (januari t/m mei); 21
              rolnummers: 504-729
              rolnummers:1-222
            - 1936 (juni t/m oktober), 22
              rolnummers: 223-483
            - 1936 (november t/m december), 1937 (januari t/m juli); 23
              rolnummers: 484-597
              rolnummers:1-263
            - 1937 (augustus t/m december), 1938 (januari t/m februari); 24
              rolnummers: 264-487
              rolnummers: 1-76
            - 1938 (maart t/m september), 25
              rolnummers: 77-387
            - 1938 (oktober t/m december), 1939 (januari t/m december); 26
              rolnummers: 388-528
              rolnummers:1-443
        - kamer voor crisis-pachtzaken/pachtkamer, 2
          - Pachtzaken, 1932-1939.; 27-29
            Incompleet.
            - 1932, 27
              rolnummers: 1-140
            - 1933, 28
              rolnummers: 141-244
            - 1934-1939, 29
              1934 rolnummers: 245-287
              1935 rolnummers: 288-321
              1936 rolnummers: 1-12
              1937 rolnummers: 1-9
              1938 rolnummers: 1-3
              1939 rolnummers: 1-3
          - Pachtcontracten, 1930-1939; 30; 1 pak
          - Pachtregister, 1931-1939; 31; 1 deel
- Buitengerechtelijke zaken, II.
  - Privaatrechtelijk, A.
    - depot, 1.
      - Voogdijregisterkaarten, 1930-1939; 32; 1 pak
- Huishoudelijke- en griffiezaken, III.
  - Repertoires, 1930-1939; 33-35; 3 delen
    1936 ontbreekt.
    - 1930-1932, 33
    - 1932-1935, 34
    - 1935-1939, 35
  - Diverse archiefbescheiden van vóór 1900, 36; 1 doos